臺灣高雄地方法院交通事件裁定　　　　　　　　　　九十三年度交聲字第六五六號
　　原處分機關　高雄市政府
　　異　議　人　甲○○　男　三.
右列受處分人因聲明異議案件，對於高雄市政府九十三年八月二十五日所為之處分（
原處分：高市府交裁字第三二─ＧＢ0000000號），聲明異議，本院裁定如左
：
    主  文
原處分撤銷，發交高雄市政府。
    理  由
一、原處分機關係以異議人即受處分人甲○○，於九十一年五月四日十七時許，騎乘
    機車遇紅燈時超越停止線，未於原舉發通知單應到案日期前到案，因依道路交通
    管理處罰條例第六十條第二項第三款之規定，裁處罰鍰新台幣一千八百元。
二、異議意旨略以：異議人甲○○之國民
    非異議人所為，請求撤銷原處分等語。
三、按道路交通管理處罰第九條第一項規定：本條例所定罰鍰之處罰，行為人接獲違
    反道路交通管理事件通知單後，於十五日內得不經裁決，逕依規定之罰鍰標準，
    向指定之處所繳納結案；不服舉發事實者，應於十五日內，向處罰機關陳述意見
    或提出陳述書。其不依通知所定限期前往指定處所聽候裁決，且未依規定期限陳
    述意見或提出陳述書者，處罰機關得逕行裁決之。次按送達於應受送達人之住居
    所、事務所或營業所行之，又送達於住居所、事務所或營業所不獲會晤應受送達
    人者，得將文書付與有辨別事理能力之同居人或受僱人，送達不能依前開規定為
    之者，得將文書寄存送達地之自治或警察機關，並作送達通知書，黏貼於應受送
    達人住、居所、事務所或營業所門首，以為送達，民事訴訟法第一百三十六條第
    一項前段、第一百三十七條第一項、第一百三十八條分別定有明文。綜上，交通
    違規案件之裁罰，處罰機關於裁決前，應給予違規行為人陳述之機會，逾期不到
    始得逕行裁決，故應以該舉發違規通知單合法送達於違規行為人為前提。而本件
    台中市警察局舉發違反道路交通管事件通知單上之駕駛人（行為人）年籍欄既載
    為異議人年籍，則係以本件異議人為行為人，自應合法送達於行為人後，始得依
    法裁決。
四、經查，本件異議人主張其國民
    及冒用者國民
    料表、其本人於九十一年十二月十一日申請和信電訊股份有限公司電話申請書、
    補領國民
    十一年五月四日十七時許，參以該「冒用者」駕駛執照之發照日期為八十六年九
    月四日，國民
    十六年八月十六日以遺失補領為申請事由，申請補領國民
    已於八十六年八月十六日即已申請補領國民
    舉，自非為圖免本件交通違規責任而為，且該核發日期為八十三年三月二十二日
    之「冒用者」國民
    與異議人本人現持之國民
    冒用者之容貌與異議人本人顯有不同，足認並非同一人。再查，異議人經本院當
    庭命其書寫其姓名「甲○○」之筆跡，以目眼觀視即可明顯判別與該舉發違反道
    路交通管事件通知單上收受通知聯者簽章欄上之「甲○○」不同，而與異議人於
    九十一年十二月十一日申請和信電訊股份有限公司門號時所填寫申請書上之「甲
    ○○」筆跡相同。異議人於本院當庭所書之筆跡既與其平日筆跡相同，並未刻意
    造假，即足認該舉發違反道路交通管事件通知單收受通知聯者簽章欄上之「甲○
    ○」簽名，並非異議人之簽名。是異議人既未簽收該通知單，即難認該通知單已
    於當場合法送達於異議人。且經本院調閱本件違規案件全卷，亦未見有將本件舉
    發違反道路交通管事件通知單另行合法送達於異議人之證據。準此，依卷存證據
    均無法證明本件違規單確已合法送達予異議人，揆諸前揭規定及說明，原處分機
    關所為之前揭裁決即非合法。至原處分機關雖將前揭裁決書送達異議人，惟舉發
    違反道路交通管理事件通知單既未經合法送達，則原處分機關逕行裁決之期間即
    無從起算，因此，自不得以裁決書已合法送達為由，即認原處分機關前揭裁決合
    法，從而，本件異議為有理由，原處分應予撤銷，並發交原處分機關重新送達後
    ，再依法裁決，以為適法。
五、據上論結，應依道路交通案件處理辦法第二十條，裁定如主文。
中　　　華　　　民　　　國　　九十三　　年　　 十二 　　月　　三十一　　日
                                  臺灣高雄地方法院交通法庭
                                        法　官 王啟明
右正本證明與原本無異。
如不服本裁定，應於收受送達後五日內向本院提出抗告狀。
　　　　　　　　　　　　　　　　　　　　書記官  陳寰瑛
中　　　華　　　民　　　國　　九十三　　年　　 十二 　　月　　三十一　　日
